%!TEX root ../minutesOfMeeting.tex
%
\thispagestyle{fancy}
\chapter*{Minutes of meeting}
\textbf{Document ID: AreaAware-MOM-20160219-01-01}


\section*{Call to order}
A meeting between representatives Problematic and the customer of the AreaAware system.
\textbf{Location:} Problematic at Finlandsgade 22 8200 Aarhus N, Denmark.\\ Building: Edison Room E235.\\
\textbf{Date:} Friday 19-feb-2016. \\
\textbf{Time:} 11:00-11:30.
\section*{Attendees}
\textbf{From Problematic:} Jens Frost Lunding, Simon Bækkegaard, René Rotvig Jensen \& Kim Lykke Johansen.\\
\textbf{Customer:} Casper Thule Hansen.\\\\
\textbf{Not present:} From problematic: Simon Østergaard Kristensen, Jeppe Blixenkrone-Møller,, Kristoffer Sloth Gade \& Ivan Bjerring Hansen.\\\\
\textbf{Meeting Moderator \& Time keeper:} Kim Lykke Johansen. \\
\textbf{Minutes Taker:} Kim Lykke Johansen.

\section*{Minutes of meeting}
Redeliver onsdag: document ID og revision
Punkt opstilling fremadrettet
Forside på.
Ref fra minutes of meeting til sectionerne som det er blevet fixet i.

\section*{Feedback on PDD}
Generelt gennem document: Commanders: det skal beskrives om det er et fælles term eller hvem det er.

2.4: Design choices omkring Dismounted skal fremgå heraf.

3.1: ref til figur med beskrivelse

3.1: Tabeller med document ID laves fælles og sendes til bibtex så det kun skal rettes et sted.

figur 3.4: mangler ref i tekst

3.3 Fix todo

Tracability matrix skal have eget dokument. MEN det er godt arbejde


1.1 og 1.2: Actors eller emergency management actors samme termer!!

2.1.1 An Event Log keepts track... skal rette til event history som det hedder  på figure 2.2.

2.1. video? er det beskrevet i SRS så ref til det... ikke klart under event beskrivelse

2.2. Opkalds funktion 

Appendix A mangler TETRA:
Burde laves til en samlet som der skal refereres til 

3.1 Sætning over figur.

Ref til DIS SRS er sat forkert nogle steder.

3.2 første sætning skal der lige kigges på...

fede figure og gode ID'er 


\section*{Feedback on Interface}
INdhold ændres til engelsk

forside er grim

2.1 det er ikke klart at dette dokument er for hele systemet elller kun hQ, er det kun den ene commander som der får OP?

ICCs det skal fremgå af Appendix A

thule er helt tosset med vores diagrammer

figur 3.1 Sæt serveren på!
3.2: HQ skal fremgå heraf

generelt: flyt figur før beskrivelse

GENERELT ALLE DOCUMENTER:
COP: beskrives på mange måde, lav fælles command??

EI-03:
Center for Bered - CENTER MANGLER latexnisk fix.


II-02
sidste sætning fixes


DER MANGLER interface til dismounted.

\section*{GENERELT}
onsdag: genaflevering med overskuelig struktur på hvad der er blevet rettet og hvor.

Alle dokumenter skal se ens ud

\section*{Further details desired for DDD}
data kan uddybes med format, hvilke pakker, osv.
definer den overordnet arkitektur af software og hvilken type server
Herunder kan interface uddybes, commercial: xml eller ???

hver pakke skal uddybes mere.


\section*{Comments on re submitted deliverables}

SRS:
Revision tracability, ref til møde document som det kommer fra

HQ: temperatur requirement skal ikke være så strikse, skal stå indendørs, se minutes of meeting fra sidst
REhandin med det.

Dismount:
ref til minutes of meetings
Figur under figure, det skal være på engelsk!!!


Conops:
Document ID opdateres til at match de andre



\section*{Other business}
Is it expected within the course that the subcontractors delivers SRS, PDD etc. to their primecontractor?

De skal levere dokumenter!


SEMP:
HVor mange skal på opgaven og genafleveres
Pris: hvordan skal det betales, kvorter osv. ?


næste møde med thule:
10:00 fredag 26. feb. mødes i shannon!


\section*{Actions to be taken}
\begin{itemize}
    \item 
    \item 
    \item 
\end{itemize}
